臺灣基隆地方法院刑事判決　　　　　　　 94年度易字第159號
公　訴　人　臺灣基隆地方法院檢察署檢察官
被　　　告　甲○○　男　24歲.
上列被告因毒品危害防制條例案件，經檢察官提起公訴（94年度
毒偵字第405 號），被告於準備程序進行中，就被訴事實為有罪
之陳述，經受命法官告知其簡式審判程序之旨，並聽取公訴人及
被告之意見後，經本院合議庭裁定由受命法官獨任進行簡式審判
程序，判決如下：
    主      文
甲○○施用第二級毒品，累犯，處有期徒刑捌月。
    事實及理由
一、本件犯罪事實、證據及應適用法條，除引用檢察官起訴書之
    記載外，並更正及補充如下：
  (一)犯罪事實部分：
    被告施用毒品之時間、地點及方式，應更正及補充為「甲○
    ○係基於施用第二級毒品安非他命之犯意，於最後1 次強制
    戒治執行完畢後5 年內之93年12月14日下午2 時許，在其基
    隆市○○路107 巷25號住處，以將第二級毒品安非他命置於
    錫箔紙上，再以火烤吸取其煙霧之方式，施用第二級毒品安
    非他命」。
  (二)證據部分：
    補引「被告於本院準備程序及審理時之自白」為證據。
  (三)應適用法條部分：
    補充「其持有第二級毒品安非他命係供施用，其持有第二級
    毒品之低度行為為施用第二級毒品之高度行為所吸收，不另
    論罪」。
二、刑之酌科：
　　本院審酌被告前有多次施用毒品之前科，竟不知藉除毒品惡
    習，而續為施用毒品，顯見其並無自我戒斷毒品之決心，自
    宜輕縱，並審酌其本案施用之次數僅1 次，且其所犯施用毒
    品之犯罪係戕害自身健康之行為，於他人尚不致造成損害及
    被告事後坦承犯行之態度等一切情狀，量處如主文所示之刑
    ，以示懲儆。
三、應適用之法條：
　　刑事訴訟法第273 條之1 第1 項、第310 條之2 、第454 條
    第2 項、第299 條第1 項前段，毒品危害防制條例第10條第
    2 項、第23條第2 項，刑法第11條前段、第47條。
四、對於本件判決如有不服，得於收受送達翌日起10內，向本院
    提出上訴書狀，上訴於臺灣高等法院。
本案經檢察官黃鴻達到庭執行職務
中　　華　　民　　國　　94　　年　　5 　　月　　23　　日
                  刑事第三庭法  官  王美婷
以上正本證明與原本無異。
對於本件判決如有不服，應於收受送達後10日內，向本院提出上
訴書狀，上訴於臺灣高等法院，並按他造當事人之人數附具繕本
。
中　　華　　民　　國　　94　　年　　5 　　月　　23　　日
                            書記官  劉珍珍
附錄本案論罪科刑法條：
毒品危害防制條例第10條第2項
施用第二級毒品者，處3年以下有期徒刑。
附件：
  臺灣基隆地方法院檢察署檢察官起訴書
　　　　　　　　　　　　　　　　　　　94年度毒偵字第405號
　　 被　　　告　甲○○　男　24歲（民國○○年○月○日生）
　　　　　　　　　　　　 住基隆市○○區○○路393巷56號
　　　　　　　　　　　　 居基隆市○○區○○路107巷25號
　　　　　　　　　　　　 （現另案於臺灣基隆監獄執行中）
　　　　　　　　　　　　 國民身分證統一編號：Ｚ000000000號
上列被告因違反毒品危害防制條例案件，業經偵查終結，認應提
起公訴，茲敘述犯罪事實及證據並所犯法條如下：
　　　　犯罪事實
一、甲○○前因2 次施用第2 級毒品安非他命案件，經臺灣基隆
　　地方法院先後裁定觀察、勒戒後，均認無繼續施用毒品之傾
　  向，由本署檢察官分別於民國88年2 月10日、同年6 月28日
　　，以88年度偵字第865 號、88年度偵緝字第228 號不起訴處
　　分確定後，復因施用第2 級毒品安非他命，經臺灣基隆地方
　　法院裁定送強制戒治（89年5 月24日停止戒治付保護管束，
　　同年11月23日保護管束期滿），並經本署檢察官提起公訴，
　　嗣經臺灣基隆地方法院判處有期徒刑3 月確定，並於90年12
　　月5 日執行完畢；又於90年間再因施用第2 級毒品安非他命
　　案件，經臺灣基隆地方法院裁定送強制戒治（90年11月12日
　　停止戒治付保護管束，91年3 月26日保護管束期滿），且由
　　本署檢察官提起公訴，並經臺灣基隆地方法院判處有期徒刑
　　6 月確定，於91年11月5 日執行完畢；另於93年11月26日，
　　因施用第1 級與第2 級毒品案件，經臺灣基隆地方法院判處
　　有期徒刑9 月及8 月，應執行有期徒刑1 年3 月，於同年12
　　月20日確定 (現執行中)； 再於94年1 月4 日，因施用第1
　　級毒品案件，經臺灣基隆地方法院於94年3 月4 日判處有期
　　徒刑10月。詎其猶不知悔改，復於5 年內之93年12月15日凌
　　晨0 時35分許起回溯96小時內某時，在不詳地點，施用第2
　　級毒品安非他命，嗣於同年12月15日凌晨0 時35分為警採尿
　　時查獲。
二、案經基隆市警察局第1分局報告偵辦。
　　　　證據並所犯法條
一、訊據被告甲○○矢口否認有前揭違反毒品危害防制條例犯行
　　，辯稱：伊沒有施用安非他命云云，惟查，被告於93年12月
　　15日為警查獲後，經採尿送驗結果，呈現甲基安非他命陽性
　　反應，有臺灣尖端先進生技醫藥股份有限公司濫用藥物檢驗
　　報告在卷可稽，其施用毒品之犯嫌應堪認定。
二、核被告甲○○所為，係犯毒品危害防制條例第10條第2 項之
　　施用第2 級毒品罪嫌。查被告有如犯罪事實欄所載之論罪科
　　刑執行情形，有本署刑案資料查註紀錄表附卷可參，其於刑
　　之執行完畢後，5 年內再犯本件有期徒刑以上之罪，為累犯
　　，請依法加重其刑。
三、依毒品危害防制條例第23條第2 項、刑事訴訟法第251 條第
　　 1 項提起公訴。
　　此　致
臺灣基隆地方法院
中　　華　　民　　國　　94　　年　　4 　　月　　11　　日
　　　　　　　　　　　　　　　檢察官　乙　○　○
本件正本證明與原本無異
中　　華　　民　　國　　94　　年　　4 　　月　　14　　日
　　　　　　　　　　　　　　　書記官　姜　貴　泰
附錄所犯法條：
毒品危害防制條例第10條第2項
　　 施用第二級毒品者，處 3 年以下有期徒刑。
